臺灣臺中地方法院刑事判決　　　　　　　96年度訴字第1244號
公　訴　人　臺灣臺中地方法院檢察署檢察官
被　　　告　甲○○
上列被告因毒品危害防制條例案件，經檢察官提起公訴（96年度
毒偵字第1483號），被告於準備程序就被訴事實為有罪之陳述，
經本院合議庭裁定改行簡式審判程序審理，判決如下：
    主    文
甲○○施用第一級毒品，累犯，處有期徒刑拾月。減為有期徒刑
伍月，如易科罰金，以新臺幣壹仟元折算壹日。
扣案之注射針筒壹支，沒收。
    犯罪事實
一、甲○○前因施用第一、二級毒品及竊盜案件，經臺灣臺中地
    方法院分別判處有期徒刑10月、3月及6月，定應執行刑為有
    期徒刑1年5月確定，復因竊盜案件再經臺灣高等法院臺中分
    院判處有期徒刑7月確定，經接續執行後於民國95年9月24日
    縮刑期滿執行完畢。又前因施用毒品案件，經送觀察、勒戒
    後，認有繼續施用毒品之傾向，經法院裁定令入戒治處所施
    以強制戒治，執行至90年12月7日停止並付保護管束，迄91
    年5月9日保護管束期滿未經撤銷視為強制戒治期滿，並由臺
    灣臺中地方法院檢察署檢察官於91年5月20日以91年度戒毒
    偵字第243號為不起訴處分確定。詎仍不知悔改，於前開強
    制戒治執行完畢釋放後5年內，復基於施用第一級毒品海洛
    因之犯意，於96年3月10日上午10時30分許回溯4日內某時，
    在其臺中縣太平市○○路○段499巷31弄7號住處，以針筒注
    射之方式，施用第一級毒品海洛因1次。嗣於96年3月10日10
    時30分許，甲○○與其友人林宏溢在竊取他人所有之監視鏡
    頭（所涉竊盜罪另案由本院審理）後，共乘車牌號碼KDP-15
    5號重型機車，行經臺中市○區○○街與西屯路口，為警攔
    檢盤查，渠等因持有贓物一時心虛，遂棄車逃逸，經警追緝
    至臺中市○區○○路200之43號前，始將甲○○逮捕到案，
    並當場自其手中起獲其所有供施用海洛因之注射針筒1支，
    經採集其尿液送驗結果呈嗎啡（海洛因之代謝物）陽性反應
    。
二、案經臺中市警察局第一分局報請臺灣臺中地方法院檢察署檢
    察官偵查起訴。
    理　　由
一、訊據被告甲○○對於上開犯罪事實坦承不諱，復有扣案之注
    射針筒1支可資佐證。且被告為警查獲後所採集之尿液，經
    送中山醫學大學附設醫院檢驗科藥物檢測中心檢驗結果亦呈
    嗎啡（海洛因之代謝物）陽性反應，此有該中心確認檢驗結
    果報告1份附於偵查卷可按。查被告曾因施用毒品案件，經
    送觀察、勒戒後，認有繼續施用毒品之傾向，經法院裁定令
    入戒治處所施以強制戒治，執行至90年12月7日停止並付保
    護管束，迄91年5月9日保護管束期滿未經撤銷視為強制戒治
    期滿，並由臺灣臺中地方法院檢察署檢察官於91年5月20 日
    以91年度戒毒偵字第243號為不起訴處分確定，此有臺灣高
    等法院被告前案紀錄表及臺灣臺中地方法院刑案資料查註紀
    錄表各1份在卷可憑，其於前開強制戒治執行完畢釋放後，5
    年以內再犯本件施用第1級毒品罪，依毒品危害防制條例第
    23條第2項之規定，自應依法追訴處罰。被告之自白核與事
    實相符，事證明確，其犯行洵堪認定。
二、核被告所為，係犯毒品危害防制條例第10條第1項之施用第
    一級毒品罪。被告持有第一級毒品之低度行為，為其施用第
    一級毒品之高度行為所吸收，不另論罪。查被告曾因施用第
    一、二級毒品及竊盜案件，經臺灣臺中地方法院分別判處有
    期徒刑10月、3月及6月，定應執行刑為有期徒刑1年5月確定
    ，復因竊盜案件再經臺灣高等法院臺中分院判處有期徒刑7
    月確定，經接續執行後於民國95年9月24日縮刑期滿執行完
    畢，此有臺灣高等法院被告前案紀錄表及臺灣臺中地方法院
    刑案資料查註紀錄表各1份在卷可憑，其於前案執行完畢後
    ，5年以內故意再犯本件有期徒刑以上之罪，為累犯，應依
    刑法第47條第1項之規定加重其刑。爰審酌被告犯罪之動機
    、目的、手段、其品行及智識程度、施用海洛因之次數僅有
    1次，其犯罪情節尚非重大、所為施用毒品犯行為自戕之病
    態行為，及其犯後坦承犯行，態度良好等一切情狀，量處如
    主文所示之宣告刑有期徒刑10月；又被告之前開犯罪時間，
    係於96年4月24日以前，符合中華民國96年罪犯減刑條例所
    定減刑之條件，爰依該條例第2條第1項第3款、第7條之規定
    減其刑期2分之1，並依該條例第9條之規定併諭知易科罰金
    之折算標準。蒞庭檢察官雖求處宣告被告有期徒刑1年1月以
    上云云，惟本院審酌被告本案施用海洛因之次數僅有1次，
    其犯行尚非重大，且其犯罪後坦承犯行，態度良好等情，故
    認予以量處宣告刑有期徒刑10月，在罪刑之間係屬相當，是
    檢察官之求刑尚屬過重，自為本院所不採。扣案之注射針筒
    1支係被告所有供其施用海洛因所用之物，業據其於警詢及
    偵查中自白明確，應依刑法第38條第1項第2款之規定諭知沒
    收。
三、公訴意旨另以：被告甲○○於96年2月15日7時許，另在其臺
    中縣太平市○○路○段499巷31弄7號住處，施用第一級毒品
    海洛因1次；及蒞庭檢察官復擴張被告甲○○自95年底起，
    每天施用海洛因之犯罪事實，因認被告甲○○此部分亦涉有
    毒品危害防制條例第10條第1項之施用第1級毒品罪嫌云云。
    惟按被告之自白不得作為有罪判決之唯一證據，仍應調查其
    他必要之證據，以察其是否與事實相符，刑事訴訟法第156
    條第2項定有明文。經查：(一)、被告甲○○固於警詢中自承
    其於96年2月中旬早上約7時許，有施用海洛因1次等語；復
    於偵查中供稱：其於96年2月15日在家中施用海洛因1次等語
    ；然上開犯罪事實僅有被告之自白，並無其他證據足以佐證
    是否為真實。(二)、被告於本院審理時固供稱：「約95年12月
    施用1次，然後在今年3月份在家裏施用1次。」、「（檢察
    官問：這期間1天施用幾次？）1次」、「我並非每天施用，
    差不多間隔2、3天才施用1次。」等語，此非惟與其在警詢
    、偵查中之供述已有不一，且被告始終未陳述其有每日施用
    1 次海洛因，然蒞庭檢察官卻突問以：「這期間1天施用幾
    次？」等語，其詢問之事實基礎亦屬欠缺。是究難以被告前
    後有瑕疵之自白作為有罪判決之唯一證據。故此部分並不能
    證明被告犯罪，原應為無罪之判決，惟公訴人以此部分與被
    告所犯前開有罪部分有集合犯之實質上一罪之關係，在審判
    上不可分，爰不另為無罪之判決。
據上論斷，應依刑事訴訟法第273條之1第1項、第299條第1項前
段，毒品危害防制條例第10條第1項，刑法第11條前段、第47條
第1項、第41條第1項前段、第38條第1項第2款，中華民國96年罪
犯減刑條例第2條第1項第3款、第7條、第9條，判決如主文。
本案經檢察官李芳瑜到庭執行職務。
中　　華　　民　　國　　96　　年　　8 　　月　　14　　日
                  刑事第八庭    法  官  簡源希
上為正本係照原本作成
如不服本判決，應於送達後10日內向本院提出上訴狀（須附繕本
），上訴於臺灣高等法院臺中分院。
                                書記官  張雅慧
中　　華　　民　　國　　96　　年　　8 　　月　　14　　日
附錄論罪科刑法條：
毒品危害防制條例第10條第1項
施用第一級毒品者，處6月以上5年以下有期徒刑。
